【裁判字號】    98,台上,6656
【裁判日期】    981112
【裁判案由】    違反毒品危害防制條例
【裁判全文】
最高法院刑事判決            九十八年度台上字第六六五六號
上  訴  人  甲○○
選任辯護人  鄭成東律師
上列上訴人因違反毒品危害防制條例案件，不服台灣高等法院中
華民國九十八年九月一日第二審更審判決（九十八年度上更(一)字
第二五一號，起訴案號：台灣台北地方法院檢察署九十五年度偵
字第一一五六五、二００六０、二０三三三號），提起上訴，本
院判決如下：
    主  文
原判決撤銷，發回台灣高等法院。
    理  由
本件原判決撤銷第一審關於販賣第一級毒品部分之判決，改判分
別論處上訴人甲○○犯如原判決附表所示各罪之刑，固非無見。
惟查：(一)、上訴人始終否認有販賣第一級毒品海洛因及第二級毒
品甲基安非他命行為。而原判決認定上訴人於民國九十五年四月
間某日及九十五年五月十四日，單獨販賣海洛因予呂國嵩各一次
；九十五年四月間，販賣海洛因予梁填源四次；九十五年八月中
旬某日，販賣海洛因予王建明一次；九十五年九月初某日，販賣
海洛因及甲基安非他命予李繼昌一次；僅以證人呂國嵩、梁填源
、王建明、李繼昌於警詢、偵查或第一審之證述為依據，並未說
明有無其他證據，足資證明上訴人確有該項販賣毒品行為及上開
證人之證述與事實相符，遽論上訴人以販賣第一、二級毒品罪，
尚嫌速斷。究竟上開證人之證述，有無其他佐證，原審仍有調查
審認之必要。(二)、原判決理由謂上訴人犯原判決附表編號一所示
連續販賣第一級毒品部分，經警於九十五年五月二十三日執行搜
索，扣得共同正犯梁填源所有之白色粉末二包、上訴人所有之白
色粉末十一包，共十三包，經驗均含海洛因成分，合計淨重九．
五五公克（空包裝總重二．七九公克），有法務部調查局九十五
年六月三十日調科壹字第 020008083號鑑定通知書附卷可稽（見
九十五年度偵字第一一五六五號卷第七十三頁），為案件查獲之
第一級毒品，不問屬於犯人與否，應依毒品危害防制條例第十八
條第一項前段規定沒收銷燬之（見原判決第二十頁）。然證人梁
填源於警詢證稱其被查獲之該二包海洛因，一包係當日十一時許
，在其住處，上訴人送其施用。一包係前一天中午十二時許，其
在台北市○○區○○路巷內，跟一個綽號「老芋仔」之男子，以
新台幣三千元購買等語（見九十五年度偵字第二００六０號卷第
二八０、二八一頁）。該項證述，如果無訛，該二包海洛因，顯
與原判決附表編號一所示上訴人與梁填源共同販賣第一級毒品犯
罪無關。原判決於該項犯罪宣告沒收銷燬，亦有未合。上訴意旨
指摘原判決不當，為有理由，應認原判決仍有撤銷發回之原因。
至原判決不另諭知無罪部分，基於審判不可分原則，應併發回。
據上論結，應依刑事訴訟法第三百九十七條、第四百零一條，判
決如主文。
中    華    民    國  九十八  年   十一   月   十二   日
                      最高法院刑事第二庭
                          審判長法官  莊  登  照
                                法官  陳  世  淙
                                法官  徐  昌  錦
                                法官  許  錦  印
                                法官  蘇  振  堂
      本件正本證明與原本無異
                                      書  記  官
中    華    民    國  九十八  年   十一   月   十七   日
                                                Ａ


司法院資訊處製作；財團法人民間司法改革基金會備份。
